---
title: Análise psicométrica de opções de resposta
author: "Ricardo Primi"
date: "16 de março de 2017"
output: html_document
---


## Análise psicométrica usando o Psych

### Primeiro instale os pacotes
```{r, eval=FALSE, warning=FALSE}

install.packages("psych")
install.packages("KernSmoothIRT")

```

`

### Ative as bibliotecas e e abra o arquivo de dados

```{r, warning=FALSE}

library(psych)
library(KernSmoothIRT)

load("gf_data.RData")
```


### Análise psicométrica clássica 
```{r, eval = TRUE}


psicom <- score.multiple.choice(key = gf_key$key , data = gf_matrix_resp[ , 3:17])
print.psych(psicom)

```

### Análise gráfica usando o KernSmoothIRT
```{r, eval = TRUE}

kern <- ksIRT(responses = gf_matrix_resp[ , 3:17], 
              key =  gf_key$key, 
              RankFun= "mean", 
              format = 1)

plot(kern, plottype = "OCC")

```

### Análise gráfica usando o Psych
```{r, eval = TRUE}

# Passo 1. Rodar o score.multiple.choice de novo pedindo os escores
#psicom2 <- score.multiple.choice(key = gab, data = dt[ , 7:32], 
#        score = TRUE, short = FALSE)
#str(psicom2)
#head(psicom2$scores)
irt.responses(data$score, gf_matrix_resp[ , 3:17], breaks = 8)


```

```{r}
library(psych)
library(ShinyItemAnalysis)

# difficulty and discrimination plot
DDplot(data[ , 1:15], discrim = "ULI", k = 3, l = 1, u = 3)

# traditional item analysis table
ItemAnalysis(data[ , 1:15])

library(ShinyItemAnalysis)

names(gf_matrix_resp)

# combinations - plot for item 1 and 3 groups
plotDistractorAnalysis(Data = gf_matrix_resp[ , 3:17], 
                       key =  gf_key$key, 
                       num.group = 10, 
                       item = "all",
                       multiple.answers = FALSE)

DistractorAnalysis(Data = gf_matrix_resp[ , 3:17], 
                       key =  gf_key$key, 
                       num.group = 10, 
                       item = "all",
                   p.table = TRUE)


```


## Exercício 2: análise psicométrica
* Crie um diretório
* Importe os arquvivos em Excel (dados e gabaritos) do ENEM de [link](www.labape.com.br/rprimi/statR/enem2014.xlsx)
* Examine as variáveis nos dataframes
* Faça uma análise psicométrica das provas MT e CH
* Produza uma análise gráfica dos itens das provas MT e CH via kernsmooth e psych
