---
title: Exercício 3. Calibrando o modelo de Rasch
author: "Ricardo Primi"
date: "5 de abril de 2021"
output: 
  html_document: 
    highlight: textmate
    theme: paper
---

```{r global_options, include=FALSE}
  knitr::opts_chunk$set(warning=FALSE, message=FALSE)
```

#### Exercicio 1. Análise de rasch com gf_matrix

```{r}
library(readxl)
gf_matrix <- read_excel("gf_matrix.xlsx", range = "A2:R1184")

getwd()
```

-   Calibrando o modelo de Rasch com TAM

```{r}

  library(TAM)
  mod1 <- tam.jml(gf_matrix[ , 2:17])
 
```

-   Examinando os parâmetros

```{r}
 summary(mod1)
 

 hist(mod1$WLE)
 hist(mod1$theta)
 hist(mod1$xsi)
 
 plot(mod1$theta, mod1$WLE)

```

-   Índices de ajuste

```{r}

fit <- tam.jml.fit(mod1)
fit$fit.item

```

-   Psicometria classica (como no último exercicio)

```{r}
 library(CTT)
 tct_gfmatrix <- CTT::reliability(as.data.frame(gf_matrix[ , 2:17]))
 
 summary(tct_gfmatrix)
 
 tct_gfmatrix %>% view
```

-   Visualizando as CCI's

```{r}
 
  plot(mod1, items = 1:16,  ngroups=10)
  
```


-   Precisão Rasch

```{r}

  WLErel(mod1$WLE, mod1$errorWLE)
 
```

-   Mapa de itens e pessoas

```{r}

library(WrightMap)
WrightMap::wrightMap(
  thetas = mod1$theta, 
  thresholds = mod1$xsi, 
  new.quartz = TRUE
  )

```

-   Criando curvas empíricas

```{r}
 
  library(tidyverse)

  dev.new()

  gf_matrix %>% 
    ggplot(aes(y = i03, x = Score)) + 
    geom_smooth() + 
    geom_point(
      data = {
         gf_matrix %>% select(i03, Score) %>%
          group_by(Score) %>%
          dplyr::summarise(i03 = mean(i03, na.rm=TRUE))
         },
      mapping = aes(y = i03, x = Score),
      stat = "identity"
      
    ) + 
    theme_light() 
  
  
  

```

#### Exercício 2. Tente você com os dados do ENEM

-   Faça o dwonload do arquivo de <http://www.labape.com.br/rprimi/TRI/2019_slides_exerc/enem_2015.RData>

```{r }

  load("../enem_2015.RData")

```



#### Bônus


- Mapa de construto mais bonito !!
```{r}

source("http://www.labape.com.br/rprimi/R/utils_construct_maps.R")
library(RColorBrewer)


person_item_map_v3(
  item_tresh = mod1$xsi,                 
  coditem = names(gf_matrix)[2:17],   
  item_text=names(gf_matrix)[2:17], 
  pole = rep(1, 16),  
  theta = mod1$theta, 
  min = -3, 
  max = 3,
  step = 1,
  item_text_max = 28,
  binwidth = .5,
  size_categ_label = 3,
  size_bar = 3,
  categ_label = c("1", "2"),
  categ_color = c("#DF4949", "#2B82C9"), 
  intercept=0,
  color_hist = "#2B82C9",
  probs = c(.25, .50, .75)
 )



```
- Define identificação pela média de dificuldade dos itens igual a zero (semelhandte ao que o winsteps faz)

```{r}


 mod2 <- tam.jml(gf_matrix[ , 2:17], constraint="items")
 summary(mod2)
 
 hist(mod1$WLE)
 hist(mod2$WLE)
 
 hist(mod1$xsi)
 hist(mod2$xsi)
 
 
 
```
- Análide da dimensionalidade do teste gf

```{r}

library(psych)
library(tidyverse)

 fa.parallel(gf_matrix[ , 2:17], cor = "tet", )

 r_matrix <- tetrachoric(gf_matrix[ , 2:17])

 r_matrix$rho %>% data.frame %>% 
   add_rownames(var = "coditem1") %>% 
   pivot_longer(cols = 2:17, names_to = "coditem2" ,values_to = "r") %>%
    ggplot(
      aes(x=r)
      ) +
    geom_histogram(
      aes(y=..density..),
      binwidth = .10,
      color = "white", 
      fill = "red", 
      alpha = .5
      ) +
    scale_x_continuous(
      breaks = seq(0, 1, .1),
      limits = c(0,1) 
    ) +
    scale_color_brewer(palette = "Set1") +
    theme_minimal()

 
 

```
- Análide da dimensionalidade do ENEM (mat)

```{r}

load("~/Dropbox (Personal)/TRI/tri/enem_2015.RData")

score_mt %>% sample_n(size = 1200) %>% 
  fa.parallel(cor = "tet")

score_ch %>% sample_n(size = 1200) %>% 
  fa.parallel(cor = "tet")


 r_matrix_mt <- score_mt %>% sample_n(size = 1200) %>% tetrachoric
 r_matrix_ch <- score_mt %>% sample_n(size = 1200) %>% tetrachoric
 
 r_matrix_mt$rho %>% data.frame %>% 
   add_rownames(var = "coditem1") %>% 
   pivot_longer(cols = 2:46, names_to = "coditem2" ,values_to = "r") %>%
    ggplot(
      aes(x=r)
      ) +
    geom_histogram(
      aes(y=..density..),
      binwidth = .10,
      color = "white", 
      fill = "blue", 
      alpha = .5
      ) +
    scale_x_continuous(
      breaks = seq(0, 1, .1),
      limits = c(0,1) 
    ) +
    scale_color_brewer(palette = "Set1") +
    theme_minimal()
 

  r_matrix_ch$rho %>% data.frame %>% 
   add_rownames(var = "coditem1") %>% 
   pivot_longer(cols = 2:46, names_to = "coditem2" ,values_to = "r") %>%
    ggplot(
      aes(x=r)
      ) +
    geom_histogram(
      aes(y=..density..),
      binwidth = .10,
      color = "white", 
      fill = "cyan", 
      alpha = .5
      ) +
    scale_x_continuous(
      breaks = seq(0, 1, .1),
      limits = c(0,1) 
    ) +
    scale_color_brewer(palette = "Set1") +
    theme_minimal()
 
```

```{r}

r_matrix_mt$rho %>% data.frame %>% 
   add_rownames(var = "coditem1") %>% 
   pivot_longer(cols = 2:46, names_to = "coditem2" ,values_to = "r") %>% 
  pull(r) %>% describe

r_matrix_ch$rho %>% data.frame %>% 
   add_rownames(var = "coditem1") %>% 
   pivot_longer(cols = 2:46, names_to = "coditem2" ,values_to = "r") %>% 
  pull(r) %>% describe

r_matrix$rho %>% data.frame %>% 
   add_rownames(var = "coditem1") %>% 
   pivot_longer(cols = 2:17, names_to = "coditem2" ,values_to = "r") %>%
   pull(r) %>% describe

```
- Análise de rasch no MIRT
* Veja http://philchalmers.github.io/mirt/html/00Index.html
```{r}

 library(mirt)

 mod1<- mirt(gf_matrix[ , 2:17], model = 1, TOL = .001, itemtype='Rasch')
 summary(mod1)
 
 coef(mod1 , simplify=TRUE, IRTpars=TRUE)
 plot(mod1, type = 'trace', facet_items = FALSE)
 
 itemplot(mod1, item = 3)
 
  itemplot(mod1, item = 3, type=  "score")
  itemplot(mod1, item = 3, type=  "infoSE")
 
 
 itemfit(mod1, fit_stats = 'infit')
 
 itemfit(mod1, empirical.plot=2)
 itemfit(mod1, empirical.plot=16)
 
 theta_se <- fscores(mod1,method = "WLE", full.scores.SE = TRUE)

  empirical_rxx(theta_se)
 
  
  plot(mod1, type = 'rxx')

 
 empirical_plot(gf_matrix[ , 2:17], c(1, 8, 16))
 
 
 
```

