---
title: Exercício 3. Calibrando o modelo de Rasch
author: "Ricardo Primi"
date: "5 de abril de 2021"
output: 
  html_document: 
    highlight: textmate
    theme: paper
---

```{r global_options, include=FALSE}
  knitr::opts_chunk$set(warning=FALSE, message=FALSE)
```

```{r}

library(tidyverse)
 

```

#### Exercicio 1. Análise de rasch com gf_matrix

```{r}
load("~/Dropbox (Personal)/TRI/tri/aulas_exercicios/gf_data.RData")


```

-   Calibrando o modelo de Rasch com TAM

```{r}

  library(TAM)
  library(CTT)

gf_matrix_scored_resp <- CTT::score(gf_matrix_resp[ , 3:17], key = gf_key$key, output.scored = T)


gf_matrix_scored_resp$scored  <- gf_matrix_scored_resp$scored %>% 
  as.data.frame %>% 
  mutate(
    across(everything(), ~replace_na(.x, 0)),
    score =  apply(., 1, sum, na.rm=TRUE)
    )

  mod1 <- tam.jml(gf_matrix_scored_resp$scored[ , 1:15])
 
```

-   Examinando os parâmetros

```{r}
 

 summary(mod1)


 hist(mod1$WLE)
 hist(mod1$theta)
 hist(mod1$xsi)
 
 plot(mod1$theta, mod1$WLE)

 hist(mod1$WLE)
 hist(mod1$xsi)


```

-   Índices de ajuste

```{r}

fit <- tam.jml.fit(mod1)
fit$fit.item %>% view
fit$fit.person %>% view

```

-   Psicometria classica (como no último exercicio)

```{r}
 library(CTT)
 tct_gfmatrix <- CTT::reliability(as.data.frame(gf_matrix[ , 2:17]))
 
 summary(tct_gfmatrix)
 
 tct_gfmatrix %>% view
```


-   Visualizando as CCI's

```{r}
 
  plot(mod1, items = 1:15,  ngroups=5)
  
```

-   Psicometria classica (como no último exercicio)

```{r}
 library(CTT)
 tct_gfmatrix <- CTT::reliability(as.data.frame(gf_matrix[ , 2:17]))
```


-   Precisão Rasch

```{r}
residuals <- IRT.residuals(mod1)
  ?WLErel(mod1$WLE, mod1$errorWLE)


mod2 <- tam.mml(gf_matrix_scored_resp$scored[ , 1:15])

information <- IRT.informationCurves(mod2) 

plot( information, curve_type="se", xlim=c(-3,2) )
 
```

-   Mapa de itens e pessoas

```{r}

library(WrightMap)

WrightMap::wrightMap(
  thetas = mod1$theta, 
  thresholds = mod1$xsi, 
  new.quartz = TRUE
  )



```

-   Criando curvas empíricas

```{r}
 
  library(tidyverse)

  dev.new()

  gf_matrix %>% 
    ggplot(aes(y = i03, x = Score)) + 
    geom_smooth() + 
    geom_point(
      data = {
         gf_matrix %>% select(i03, Score) %>%
          group_by(Score) %>%
          dplyr::summarise(i03 = mean(i03, na.rm=TRUE))
         },
      mapping = aes(y = i03, x = Score),
      stat = "identity"
      
    ) + 
    theme_light() 
  
  
  

```

#### Exercício 2. Tente você com os dados do ENEM

-   Faça o dwonload do arquivo de <http://www.labape.com.br/rprimi/TRI/2019_slides_exerc/enem_2015.RData>

```{r }

  load("../enem_2015.RData")

 resp_mt[1:1000, ] %>% view
 
  score_mt[1:1000, ] %>% view
  gabMT
  
  names(gabMT)
  
 score_mt2 <- score_mt %>% sample_n(size = 10000) 


```
 

```{r}

  library(TAM)
  mod2 <- tam.jml(score_mt2)
  summary(mod2)
```

-   Examinando os parâmetros

```{r}
 
 summary(mod2)

 hist(mod2$WLE)
 hist(mod2$theta)
 hist(mod2$xsi)
 
 plot(mod2$theta, mod2$WLE)


```

-   Índices de ajuste

```{r}

fit <- tam.jml.fit(mod2)
fit$fit.item

```

-   Psicometria classica (como no último exercicio)

```{r}
 library(CTT)
 tct_mt <- CTT::reliability(score_mt2)
 
 
 summary(tct_mt)
 
 tct_mt %>% view
 
 
```


-   Visualizando as CCI's

```{r}
 
  plot(mod2, items = 23,  ngroups=10)
  
```


-   Precisão Rasch

```{r}

  WLErel(mod2$WLE, mod2$errorWLE)
 
```

-   Mapa de itens e pessoas

```{r}

library(WrightMap)

WrightMap::wrightMap(
  thetas = mod2$theta, 
  thresholds = mod2$xsi, 
  new.quartz = TRUE
  )

WrightMap::wrightMap(thetas = mod1$theta, thresholds = mod1$xsi, new.quartz = TRUE)


```

-   Criando curvas empíricas

```{r}
 
  library(tidyverse)

  dev.new()

  gf_matrix %>% 
    ggplot(aes(y = i03, x = Score)) + 
    geom_smooth() + 
    geom_point(
      data = {
         gf_matrix %>% select(i03, Score) %>%
          group_by(Score) %>%
          dplyr::summarise(i03 = mean(i03, na.rm=TRUE))
         },
      mapping = aes(y = i03, x = Score),
      stat = "identity"
      
    ) + 
    theme_light() 


```



#### Bônus


- Mapa de construto mais bonito !!
```{r}

source("http://www.labape.com.br/rprimi/R/utils_construct_maps.R")
library(RColorBrewer)

dev.new()
person_item_map_v3(
  item_tresh = mod1$xsi,                 
  coditem = names(data)[1:15],   
  item_text=names(data)[1:15], 
  pole = rep(1, 15),  
  theta = mod1$theta, 
  min = -3, 
  max = 3,
  step = 1,
  item_text_max = 28,
  binwidth = .5,
  size_categ_label = 3,
  size_bar = 3,
  categ_label = c("1", "2"),
  categ_color = c("#DF4949", "#2B82C9"), 
  intercept=0,
  color_hist = "#2B82C9",
  probs = c(.25, .50, .75)
 )

summary(mod1)

```

- Define identificação pela média de dificuldade dos itens igual a zero (semelhandte ao que o winsteps faz)

```{r}


 mod3 <- tam.jml(gf_matrix[ , 2:17], constraint="items")

mod3 <- tam.jml(gf_matrix[ , 2:17], constraint="items")
 summary(mod3)
 
 mod3
 hist(mod1$WLE)
 hist(mod3$WLE)
 
 hist(mod1$xsi)
 hist(mod3$xsi)
 mean(mod3$xsi)
 
 
dev.new()
person_item_map_v3(
  item_tresh = mod3$xsi,                 
  coditem = names(gf_matrix)[2:16],   
  item_text=names(gf_matrix)[2:16], 
  pole = rep(1, 15),  
  theta = mod3$theta, 
  min = -3, 
  max = 3,
  step = 1,
  item_text_max = 28,
  binwidth = .5,
  size_categ_label = 3,
  size_bar = 3,
  categ_label = c("1", "2"),
  categ_color = c("#DF4949", "#2B82C9"), 
  intercept=0,
  color_hist = "#2B82C9",
  probs = c(.25, .50, .75)
 )
 
```
```{r}
  des <- TAM::designMatrices(resp=gf_matrix[ , 2:17])
  
  A1 <- des$A[ , , - ncol(gf_matrix[ , 2:17]) ]
  A1[ ncol(gf_matrix[ , 2:17]) , 2 , ] <- 1
  A1[,2,]
    
  A1[,2,]
  
  # estimate model
    
  mod5 <- TAM::tam.mml(
    resp=gf_matrix[ , 2:17], 
    A=A1, 
    beta.fixed=FALSE ,
    control=list(fac.oldxsi=.1)
    )
    
  summary(mod5)



```

```{r}

  




  mod4 <- tam.mml(gf_matrix[ , 2:17], constraint = "items")
  summary(mod4)
  
  
 
  hist(mod4$person$EAP)
  hist(mod4$xsi$xsi)
  mean(mod4$xsi$xsi)
 

  
 
    hist(mod5$person$EAP)
    hist(mod5$xsi$xsi)
   mean(mod5$xsi$xsi)

```




- Análide da dimensionalidade do teste gf

```{r}

library(psych)
library(tidyverse)
 r_matrix <- tetrachoric(gf_matrix[ , 2:17])

 r_matrix$rho %>% view
 
 
 fa.parallel(gf_matrix[ , 2:17], cor = "tet")


 r_matrix$rho %>% data.frame %>% 
   add_rownames(var = "coditem1") %>% 
   pivot_longer(cols = 2:17, names_to = "coditem2" ,values_to = "r") %>%
    ggplot(
      aes(x=r)
      ) +
    geom_histogram(
      aes(y=..density..),
      binwidth = .10,
      color = "white", 
      fill = "red", 
      alpha = .5
      ) +
    scale_x_continuous(
      breaks = seq(0, 1, .1),
      limits = c(0,1) 
    ) +
    scale_color_brewer(palette = "Set1") +
    theme_minimal()


```
- Análide da dimensionalidade do ENEM (mat)

```{r}

load("~/Dropbox (Personal)/TRI/tri/enem_2015.RData")

score_mt %>% sample_n(size = 1200) %>% 
  fa.parallel(cor = "tet")

score_ch %>% sample_n(size = 1200) %>% 
  fa.parallel(cor = "tet")


 r_matrix_mt <- score_mt %>% sample_n(size = 1200) %>% tetrachoric
 r_matrix_ch <- score_ch %>% sample_n(size = 1200) %>% tetrachoric
 
 r_matrix_mt$rho %>% view
 
 r_matrix_ch$rho %>% view
 
 r_matrix_mt$rho %>% data.frame %>% 
   add_rownames(var = "coditem1") %>% 
   pivot_longer(cols = 2:46, names_to = "coditem2" ,values_to = "r") %>%
    ggplot(
      aes(x=r)
      ) +
    geom_histogram(
      aes(y=..density..),
      binwidth = .10,
      color = "white", 
      fill = "blue", 
      alpha = .5
      ) +
    scale_x_continuous(
      breaks = seq(0, 1, .1),
      limits = c(0,1) 
    ) +
    scale_color_brewer(palette = "Set1") +
    theme_minimal()
 

  r_matrix_ch$rho %>% data.frame %>% 
   add_rownames(var = "coditem1") %>% 
   pivot_longer(cols = 2:46, names_to = "coditem2" ,values_to = "r") %>%
    ggplot(
      aes(x=r)
      ) +
    geom_histogram(
      aes(y=..density..),
      binwidth = .10,
      color = "white", 
      fill = "cyan", 
      alpha = .5
      ) +
    scale_x_continuous(
      breaks = seq(0, 1, .1),
      limits = c(0,1) 
    ) +
    scale_color_brewer(palette = "Set1") +
    theme_minimal()
  
  
  r_matrix_mt[["tau"]] %>% view
 
```

```{r}


r_matrix_mt$rho %>% data.frame %>% 
   add_rownames(var = "coditem1") %>% 
   pivot_longer(cols = 2:46, names_to = "coditem2" ,values_to = "r") %>% 
  pull(r) %>% describe

r_matrix_ch$rho %>% data.frame %>% 
   add_rownames(var = "coditem1") %>% 
   pivot_longer(cols = 2:46, names_to = "coditem2" ,values_to = "r") %>% 
  pull(r) %>% describe

r_matrix$rho %>% data.frame %>% 
   add_rownames(var = "coditem1") %>% 
   pivot_longer(cols = 2:17, names_to = "coditem2" ,values_to = "r") %>%
   pull(r) %>% describe



 fa_mt3 <-  fa(r_matrix_mt$rho, nfactors = 3, rotate = "promax", n.obs = 1200 )
 
 print.psych(fa_mt3, digits = 2, sort = TRUE)
 

```
- Análise de rasch no MIRT
* Veja http://philchalmers.github.io/mirt/html/00Index.html
```{r}

 library(mirt)

 mod1 <- mirt(gf_matrix[ , 2:17], model = 1, TOL = .001, itemtype='Rasch')
 summary(mod1)
 
 coef(mod1 , simplify=TRUE, IRTpars=TRUE)
 
 plot(mod1, type = 'trace', facet_items = FALSE)
 
 itemplot(mod1, item = 3)
 
  itemplot(mod1, item = 3, type=  "score")
  itemplot(mod1, item = 3, type=  "infoSE")
  
  plot(mod1, type = 'rxx')
 
 itemfit(mod1, fit_stats = 'infit')
 
 itemfit(mod1, empirical.plot=2)
 itemfit(mod1, empirical.plot=16)
 
 theta_se <- fscores(mod1, method = "WLE", full.scores.SE = TRUE)

  empirical_rxx(theta_se)
 
  
 empirical_plot(gf_matrix[ , 2:17], c(1, 8, 16))
 
 
 
```
```{r}

  mod2 <- score_mt %>% sample_n(size = 1200) %>%  
  mirt(model = 1, TOL = .001, itemtype='Rasch')
 
  summary(mod2)
 
  plot(mod2, type = 'rxx')
 

```

