---
title: Calibração do modelo de 2 e 3 parâmetros
author: "Ricardo Primi"
date: "10 de maio de 2021"
output: 
  html_document: 
    highlight: textmate
    theme: paper
---

```{r global_options, include=FALSE}
  knitr::opts_chunk$set(warning=FALSE, message=FALSE)
```

### Abre banco

-   Faça o dwonload do arquivo de <http://www.labape.com.br/rprimi/TRI/2019_slides_exerc/enem_2015.RData>

```{r }

  load("../enem_2015.RData")

```

-   Bibliotecas

```{r}
  library(TAM)
  library(tidyverse)
  library(mirt)
  library(skimr)
  library(sjmisc)
```

### Calibrando o modelo de Rasch

```{r}
  
  score_mt2 <- score_mt %>% slice_sample(n = 20000)

rownames(score_mt2)

  mod1 <- tam.mml(score_mt2)
  summary(mod1)
  
  plot(mod1, items = 1:8,  ngroups=10)
  
  hist(mod1$person$EAP)
  hist(mod1$xsi$xsi)
  
  fit <- tam.fit(mod1)

  fit$itemfit %>% view

 
```

### Calibrando o modelo de dois parâmetros

```{r}

dev.new()

  mod2 <- tam.mml.2pl(score_mt2, irtmodel = "2PL")
  summary(mod2)
  
  dev.new()
  plot(mod2, items = 10,  ngroups=10)
  
  dev.new()
  plot(mod2, items = 14,  ngroups=10)
  
  dev.new()
  plot(mod2, items = 23,  ngroups=10)
  
  dev.new()
  plot(mod2, items = 35,  ngroups=10)
  
 
  hist(mod2$person$EAP)
  hist(mod2$xsi$xsi)
  
  fit <- tam.fit(mod2)

  mod2$item_irt %>% view
  
  fit$itemfit  %>% view
  
  
  

```

### Calibrando o modelo de três parâmetros

```{r}
   
  mod3 <- tam.mml.3pl(
    score_mt2, 
    control = list(maxiter=200, conv = .001), 
    est.guess = 1:ncol(score_mt2), 
    guess= rep(.20, ncol(score_mt2) )
    )


  summary(mod3)
 
  mod3$item_irt %>% view
  
  hist(mod3$person$EAP)
  hist(mod3$xsi$xsi)
  
  
  library(CDM)
  CDM::IRT.irfprobPlot(mod3, items = c(4, 10, 23))
  
  dev.new()
  plot(mod3, items = 4, ngroups=20)
 
 
```

### Correlacionando 1, 2, e 3 parâmetros a partir dos resultados do TAM

```{r}

 df <- tibble(
   scr = mod1$person$score, 
   eap1 = mod1$person$EAP,
   eap2 = mod2$person$EAP,
   eap3 = mod3$person$EAP
   )

 library(psych)
  corr.test(df )

  df %>% ggplot(aes(y = eap1, x = scr, color = scr)) +
   geom_point(alpha=.2) + theme_light() + geom_smooth()

  df %>% ggplot(aes(y = eap2, x = scr, color = scr)) +
   geom_point(alpha=.2) + theme_light() + geom_smooth()
  
  df %>% ggplot(aes(y = eap3, x = scr, color = scr)) +
   geom_point(alpha=.2) + theme_light() + geom_smooth()
  
 
  df %>% ggplot(aes(y = eap1, x = eap2, color = scr)) +
   geom_point(alpha=.2) + theme_light() + geom_smooth()
  
   df %>% ggplot(aes(y = eap3, x = eap1, color = scr)) +
   geom_point(alpha=.2) + theme_light() + geom_smooth()
   
     df %>% ggplot(aes(y = eap2, x = eap3, color = scr)) +
   geom_point(alpha=.2) + theme_light() + geom_smooth()
  
```

### Calibrações usando o MIRT

-   Veja <http://philchalmers.github.io/mirt/html/00Index.html>

### Rasch no MIRT

$P(x = 1|θ, d) = \frac{1}{1 + exp(-(θ + d))}$

-   Veja <https://philchalmers.github.io/mirt/html/Three-Rasch.html>

* Fixed slope set to 1

```{r}

 mod1 <- mirt(score_mt2, model = 1, TOL = .001, itemtype='Rasch')
 summary(mod1)
 
 coef(mod1 , simplify=TRUE) %>% view
 coef(mod1 , simplify=TRUE, IRTpars=TRUE) %>% view
 
 plot(mod1, type = 'trace', facet_items = TRUE)
 
 itemfit(mod1, fit_stats = 'infit')
 
 itemfit(mod1, empirical.plot=3)
 itemfit(mod1, empirical.plot=41)
 
 theta1a <-  mirt::fscores(mod1, method = "ML")
 
 skim(theta1a)
  
 !is.infinite(theta1a) %>% frq
  skim(theta1a[!is.infinite(theta1a)])
  
  # parâmetros
  parms1 <-  mirt(
    score_mt2, 
    model = 1, TOL = .001, 
    itemtype='Rasch', 
    pars = 'values'
        ) 
  
 0.579**2
 
 
```

* Freely estimate slope parameters but constrain them to be equal across all items


```{r}

 m1 <- mirt.model(
   'Theta = 1-45
    CONSTRAIN = (1-45, a1)'
   )
 parms1b <-  mirt(score_mt2, model = m1, TOL = .001, pars = 'values') 

 mod1b <- mirt(score_mt2, model = m1, TOL = .001)
 summary(mod1b)
 summary(mod1)
 
 coef(mod1b , simplify=TRUE, IRTpars=TRUE) %>% view

 theta1b <-  mirt::fscores(mod1b, method = "ML")
 
 skim(theta1b[!is.infinite(theta1b)])
 
 hist(theta1a, at = seq(-4, 4, .5), xlim = c(-4,4))
 hist(theta1b, at = seq(-4, 4, .5), xlim = c(-4,4))
 
 

 
```

* Fix slopes to 1, center intercept mean = 0
```{r}

  #constraint: create function for solnp to compute constraint, and declare value in eqB
  
  eqfun <- function(p, optim_args) sum(p[1:45]) 
  solnp_args <- list(eqfun=eqfun, eqB=0, LB = c(rep(-15, 46), 1e-4))

  m2 <- mirt.model(
   'Theta = 1-45
    MEAN = Theta
    COV = Theta*Theta'
   )

 mod1c <- mirt(
   score_mt2, 
   model = m2,  
   TOL = .001, 
   itemtype = "Rasch",
   optimizer = 'solnp', 
   solnp_args=solnp_args
   )
 
 summary(mod1c)
 
 ipars <- coef(mod1c , simplify=TRUE, IRTpars=TRUE)
 
 round(mean(ipars$items[, 2]), 4)

 
 theta1c<-  mirt::fscores(mod1c, method = "ML")
 skim(theta1b[!is.infinite(theta1c)])
 
 hist(theta1a, at = seq(-4, 4, .5), xlim = c(-4,4))
 hist(theta1b, at = seq(-4, 4, .5), xlim = c(-4,4))
 hist(theta1c, at = seq(-4, 4, .5), xlim = c(-4,4))

 parms1c <-  mirt( score_mt2, 
   model = m2,  
   TOL = .001, 
   itemtype = "Rasch",
   optimizer = 'solnp', 
   solnp_args=solnp_args,
   pars = 'values') 

```


### Dois parâmetros no mirt

```{r}

  mod2 <- mirt(score_mt2, model = 1, TOL = .001, itemtype='2PL')

 parms2 <-  mirt(score_mt2, model = 1, TOL = .001, itemtype='2PL', pars = 'values') 
 
 summary(mod2)
 coef(mod2 , simplify=TRUE, IRTpars=TRUE) %>% view
 plot(mod2,  type = 'trace', facet_items = FALSE)
  
  coef(mod2 )
 
 itemfit(mod2)
 
 itemfit(mod2, empirical.plot=2)
 itemfit(mod2, empirical.plot=3)
 itemfit(mod2, empirical.plot=10)
 itemfit(mod2, empirical.plot=43)
 
 
```

### Três parâmetros no mirt

```{r}
 
  mod3 <- mirt(score_mt2, model = 1, TOL = .001, itemtype='3PL')
  parms3 <-  mirt(score_mt2, model = 1, TOL = .001, itemtype='3PL', pars = 'values') 
  summary(mod3)
  coef(mod3 , simplify=TRUE, IRTpars=TRUE) %>% view
  plot(mod3,  type = 'trace', facet_items = FALSE)
 
 itemfit(mod3)
 
 itemfit(mod3, empirical.plot=2)
 itemfit(mod3, empirical.plot=3)
 itemfit(mod3, empirical.plot=10)
 itemfit(mod3, empirical.plot=43)
 
 
 itemfit(mod3, empirical.plot=5)
 
 itemfit(mod3, empirical.plot=3)
 itemfit(mod3, empirical.plot=41)
 
 
```


### Tentando achar os parâmetros "originais" dos itens

* Especificando distribuições a priori para os parâmetros

 - https://groups.google.com/g/mirt-package/c/8Usx53BoXyw
 
 
```{r}

?dnorm

ggplot(data.frame(x = c(-4, 4)), aes(x = x)) +
        stat_function(fun = dnorm, args = list(mean = 0, sd=1))

ggplot(data.frame(x = c(-4, 4)), aes(x = x)) +
        stat_function(fun = dlnorm, args = list(mean = 1, sd=.5))



```

* Calibrando na métrica do ENEM

```{r}
 

  m3pl <- mirt.model(
    "th_mt = 1-45  
    PRIOR = (1-45, a1, lnorm, 1, 0.5), 
            (1-45, d, norm, 0, 1),
            (1-45, g, expbeta, 5, 17)"
      )

  parms <- mirt(score_mt, model = m3pl, TOL = .001, itemtype='3PL', pars = 'values')
  
  M <- (mean(enem_2015$NU_NOTA_MT, na.rm = TRUE) - 500) / 100
  DP <- sd(enem_2015$NU_NOTA_MT, na.rm = TRUE) / 100
  
  
  parms[parms$name == "MEAN_1", ]$value <- M
  parms[parms$name == "COV_11", ]$value <- DP*DP
 
  mt3pl <- mirt(score_mt, model = m3pl, TOL = .001, itemtype='3PL', pars = parms)

 
  summary(mt3pl)
  coef(mt3pl , simplify=TRUE, IRTpars=TRUE) %>% view
  plot(mt3pl,  type = 'trace', facet_items = FALSE)
 
 dev.new() 
 itemfit(mt3pl, empirical.plot=2)
 
 itemfit(mt3pl, empirical.plot=3)
 itemfit(mt3pl, empirical.plot=10)
 itemfit(mt3pl, empirical.plot=43)
 
 eap_mt =  fscores(mt3pl, method = "EAP")
 names(enem_2015)
 df <- cbind( 
   NU_NOTA_MT = enem_2015$NU_NOTA_MT,
   eap_mt = fscores(mt3pl, method = "EAP")[, 1],
   tot = apply(score_mt, MARGIN = 1, sum, na.rm =TRUE)
 )
 
 

 
 library(psych)
 corr.test(df)
   
  df %>% as.data.frame %>% 
    mutate(
     eap_mt = (eap_mt*100) + 500 
    ) %>% 
   ggplot(aes(y=NU_NOTA_MT, x=eap_mt, colour = tot)) + 
    geom_point(alpha = 1/8) +
    scale_x_continuous(breaks=seq(200, 1000, 50), limits = c(200, 1000)) +
    scale_y_continuous(breaks=seq(200, 1000, 50), limits = c(200, 1000)) 
  
  frq(df[, 3])
  
 ggplot(data=enem_2015, aes(x=F1)) + 
    geom_histogram(alpha =.4, fill ="blue", color="gray",  binwidth=.4)+ 
    scale_x_continuous(breaks=seq(-3, 3, .5))
 

```

```{r}


   tot_ch <-  apply(score_ch, MARGIN = 1, FUN = sum, na.rm=TRUE)
    scrs <- as.data.frame(cbind(tot = tot_ch, eap = theta_ch))
    enem_2015 <- cbind(enem_2015, scrs)
    names(enem_2015)[182:183] <- c("f1_ch", "se_f1_ch")
    
  
```



##### Correlacionando 1, 2, e 3 parâmetros a partir dos resultados do mirt e TAM

```{r}

 
  corr.test(df )


 df %>% ggplot(aes(y = eap1b, x = scr, color = scr)) +
   geom_point(alpha=.2) + theme_light() + geom_smooth()

  df %>% ggplot(aes(y = eap2b, x = scr, color = scr)) +
   geom_point(alpha=.2) + theme_light() + geom_smooth()
  
  df %>% ggplot(aes(y = eap3b, x = scr, color = scr)) +
   geom_point(alpha=.2) + theme_light() + geom_smooth()
  
  
  
   df %>% ggplot(aes(y = eap1, x = eap1b, color = scr)) +
   geom_point(alpha=.2) + theme_light() + geom_smooth()

  df %>% ggplot(aes(y = eap2b, x = eap2, color = scr)) +
   geom_point(alpha=.2) + theme_light() + geom_smooth()
  
  df %>% ggplot(aes(y = eap3b, x = eap3, color = scr)) +
   geom_point(alpha=.2) + theme_light() + geom_smooth()
  
  
  
 
```

```{r}

ggplot(data.frame(x = c(-4, 4)), aes(x = x)) +
        stat_function(fun = dnorm, args = list(mean = -1.386294, sd=.2))

ggplot(data.frame(x = seq(0, .4, .01)), aes(x = x)) +
        stat_function(fun = lbeta, args = list(a = 5, b = 17))

library(ggplot2)
pts <- seq(.01, .5, length.out=1000) #between g of 0 and .5
normd <- dnorm(qnorm(pts), qnorm(.2) , .22, log = TRUE)
plot(pts, normd)

betaden <- function(pts, size, mean){
    stopifnot(mean > 0 | mean < 1)
    compliment <- 1 - mean
    dbeta(pts, size * mean, size * compliment, log = TRUE)
}
betad <- betaden(pts, 35, .2)
plot(pts, betad)


df <- data.frame(g=pts, type=factor(rep(c('norm', 'beta'), each = 1000)),
                 den=c(normd, betad))
ggplot(df, aes(g, den, colour = type)) + geom_line() + geom_vline(xintercept = .2, col = 'red')
```



##### Tente você

-   Faça as mesmas análises com a prova de ciências humanas
-   Tente limitar os valores de lbounf e ubound
-   Tente calibrar com uma amostra com mais alunos de alta habilidade


* Amostra com distribuição retangular de habilidade 

```{r}
  library(sjmisc)


  enem_2015$score_mt = apply(score_mt, MARGIN = 1, sum)
  
  enem_2015$rwn_id <- as.integer(row.names(enem_2015))

  frq(enem_2015$score_mt)

  df1 <- enem_2015 %>% 
    filter(score_mt >=3, score_mt <=28) %>%
    group_by(score_mt) %>%
    sample_n(350) 

  df2 <- enem_2015 %>% 
    filter(score_mt >28) 

  df <- bind_rows(df1, df2)
  
  s <- enem_2015$rwn_id %in% df$rwn_id 

  df$rwn_id %in% enem_2015$rwn_id %>% frq
  
  
  
  
  
```


