---
title: 'Exercício 6: Analise TCT e TRI de escalas likert. TRI com respostas politômicas'

author: "Ricardo Primi"
date: "30 de outubro de 2017"
output: html_document
---

##### Configurando ambiente e carregando dados e funções

```{r}
     
    setwd("~/Dropbox (Personal)/TRI/2017_exercicios")
    load("senna_v2_tri_ex6.RData")

    # Função que automatiza a criação de keys do psych
    
    source("http://www.labape.com.br/rprimi/R/score_tests.R")

```


##### TCT usando a função score_tests

* A função espera um dicionário como dataframe sendo que cada linha represneta um item do teste e os atributos dos itens em colunas
* Os atributos (ou variáveis) descrevendo os itens devem ter (exatamente com esses nnomes):
    + coditem: nome do item no banco
    + factor: o fator que o item mede (para o psych calcular os escores)
    + pole: o polo do construto (alto/positivo vs baixo/negativo) que o item representa codificado com 0: baixo e 1 alto
    + item_text: o texto referente ao item

* Deve-se passar para a função o banco de dados e o dicionário. Ela retronará o objeto do psych com as análises psicométricas e os escores.Os parâmetros da função são:
    + data: o dataframe com os dados
    + item_dic: o dicionário
    + min e max: os valores mínimos e máximos das respostas aos itens
    + run_scrub: valor lógico (TRUE ou FALSE) indicando se você quer rodar a função scrub que transforma em missing respostas fora dos valores min e max
    + sav_item_stat: valor lógico (TRUE ou FALSE) indicando se você quer salvar os dados de análise psicométricos dos itens e escala.

```{r warning=FALSE, message=FALSE, eval=FALSE}
  
    library(psych)
    library(xlsx)


    psicom <- score_tests( data = df, min = 1, max = 5, 
                              item_dic = item_dic2,
                              filename = "item.xlsx",
                              save_item_stat = TRUE)
    
    
```
##### Investigando o objeto retornado pela função

```{r}
    library(psych)
    print.psych(psicom, short = FALSE)
    describe(psicom$scores)
```

###### Modelo de Samejima resposta graduada via mirt

* Nesse exercício note o uso do _dplyr_ 
* Note também as discriminações dos itens! Porque ha itens com discriminação negativa?

```{r}

# Seleciona variáveis de um fator 
  library(dplyr)
  items <- item_dic2 %>% filter(factor == "C") %>% select(coditem)

  
  library(mirt)
  mod_graded <- 
    df %>% select(items$coditem) %>%
    mirt(1, TOL = .001)
  
  coef(mod_graded, simplify=TRUE, IRTpars = TRUE)

  itemplot(mod_graded, 4, type = 'trace')
  itemplot(mod_graded, 1, type = 'trace')
  itemplot(mod_graded, 6, type = 'trace')
  
  plot(mod_graded, type = "trace", which.items = c(1:8))
 
  plot(mod_graded, type = "info")



```


###### Modelo "rating scale" de Andrich 

* Qual o problema de rodar as análises sem inverter os itens ? 
* Note a versatilidade da linguagem vetorial do R ! 
```{r}

# Invertendo itens negativos
  itens_negativos <- item_dic2 %>% filter(pole ==0) %>% select(coditem)
  df2 <- df
  df2[ , itens_negativos$coditem] <- 6-df2[ , itens_negativos$coditem]
  
  
  mod_rsmIRT <- 
    df2 %>% select(items$coditem) %>%
    mirt(1, itemtype = 'rsm', TOL = .001)

  coef(mod_rsmIRT , simplify=TRUE, irt.parms = TRUE)

  plot(mod_rsmIRT, type = "trace", which.items = c(1:8))
  
 
  
   
   
  
  
```

###### Mapas de construto com o pacote _WrightMap_

* Veja (https://www.rasch.org/rmt/rmt223a.htm)

```{r}
# Ative o pacote  
  library(WrightMap)

# Calcula os tehtas 
  thetas <- fscores(mod_rsmIRT, method = "ML")

# Cria dataframe com os thresholds 
  
  coef(mod_rsmIRT , simplify=TRUE, irt.parms = TRUE)
  
  thresholds <-  coef(mod_rsmIRT , simplify=TRUE, irt.parms = TRUE)$items %>% 
    as.data.frame()

# Cria coditem
  thresholds$coditem <- rownames(thresholds)

# Calcula thtresholds em cada categori
  thresholds[ , 2:5] <-  thresholds[ , 2:5] + thresholds[ , 6]
  
# Traz informação dos itens 
  var_itens <- names(item_dic2)[c(1,3,5, 9:11)]
  thresholds <- left_join(thresholds, item_dic2[ , var_itens], by="coditem")
  thresholds <- thresholds %>% arrange(c)
  
# Mapa classico
  
  wrightMap(thetas, thresholds[ , 2:5], item.side = itemClassic, 
            return.thresholds = FALSE)
  
# Mapa mais elaborado
 
# Cores dos thresholds
  library(RColorBrewer)
  cores <- rep(brewer.pal(4, "Set1"), 45)
  threshold_col <- matrix(cores, byrow = TRUE, ncol = 4)
  
  library(stringr)
 
# Mapa de construto
   wrightMap(thetas, thresholds[ , 2:5],  
            main.title = "",
            item.prop = 0.75,                   # Proporçao espaço do item/theta
            show.thr.lab= FALSE,                # Nao mostra label dos thresholds
            thr.sym.col.fg = threshold_col,             # Colori os thresholds
            thr.sym.col.bg = threshold_col,
            thr.sym.cex = .8,                   # tamanho dos simbolos do thresshold
            axis.items="",                      # elimina label do eixo x
            label.items.srt=90,                 # ajusta item label para vertical
            label.items.cex = .4,               # tamanho da fonte dos itema
            label.items = str_sub(thresholds$item_text, 1, 20), # label dos itens 
            return.thresholds = FALSE, cutpoints = -1)
```

##### Mapa de construto baseado no modelo "Master's Partial Credit model"
```{r fig.width=22}

devtools::install_github('datarootsio/artyfarty')


 source("http://www.labape.com.br/rprimi/R/make_construct_map5.R")

# Dicionário
  items <- item_dic2 %>% filter(factor == "A")

# Inverte itens
  itens_negativos <- item_dic2 %>% filter(pole ==0) %>% select(coditem)
  df2 <- df
  df2[ , itens_negativos$coditem] <- 6-df2[ , itens_negativos$coditem]
  
# Calibrando os itens modelo 
 mod_pcmIRT <- 
    df2 %>% select(items$coditem) %>% 
    mirt(1, itemtype = 'Rasch', TOL = .001)

# Parâmetros dos itens
  coef(mod_pcmIRT , simplify=TRUE, IRTpars = TRUE)

# Estima scpres dos sujeitos
  thetas <- fscores(mod_pcmIRT, method = "ML")  
  thetas[is.infinite(thetas)] <- NA


# Categorias
  categ_label <- c("nada", "pouco", "+ou-", "muito", "tudo")
  
# Faz o mapa
  make_construct_map5(mirtObj = mod_pcmIRT, 
                      dic =  items, 
                      data = df, 
                      min = -2.5, max=2, 
                      categ_label = categ_label)

 
  
  plot(mod_pcmIRT, type = 'rxx')   
  
```

